

### **PERFIL**

Analista y científico de datos con experiencia en modelización matemática y análisis estadístico con habilidades avanzadas en programación con R y Python, así como en desarrollo web con Java, HTML y CSS. Desarrollador de modelos predictivos para abordar problemas complejos y puesta en producción mediante aplicaciones web.

## **CONTACTO**

TELEFONO: 663492763

**EMAIL:** 

<u>abelardoemc@gmail.com</u> https://github.com/amonsalvec

https://amonsalvec.github.io/abelardoM cv/

# ABELARDO ENRIQUE MONSALVE COBIS

## **EDUCACIÓN**

- ESPECIALIZACIÓN: INFORMED CLINICAL DECISION MAKING USING DEEP LEARNING. Coursera: UNIVERSITY OF GLASGOW. 2023.
- DOCTOR EN ESTADISTICA E INVESTIGACIÓN OPERATIVA UNIVERSIDAD DE SANTIAGO DE COMPOSTELA. 2011
- **DIPLOMA DE ESTUDIOS AVANZADOS**. UNIVERSIDAD DE SANTIAGO DE COMPOSTELA, 2008
- MAGISTER SCIENTIARUM EN MODELOS ALEATORIOS.
  INSTITUTO VENEZOLANO DE INVESTIGACIONES CIENTÍFICAS, 2002.
- LICENCIADO EN MATEMÁTICAS.
  UNIVERSIDAD DE LOS ANDES, Venezuela. 1998.

## **EXPERIENCIA**

- Analista de datos, Desarrollador de modelos predictivos y Técnico de Investigación. BCAM Basque Center for Applied Mathematics, País Vasco, (2020-2024).
- Analista de datos, Desarrollador de modelos predictivos, y **Técnico de Investigación.** Instituto Tecnológico de Matemática Industrial- ITMATI, Santiago de Compostela, Galicia, (2019-2020).
- **PROFESOR TITULAR,** Universidad Centroccidental Lisandro Alvarado, Venezuela, (2001-2019).
- JEFE DE DEPARTAMENTO DE IO Y ESTADÍSTICA, Universidad Centroccidental Lisandro Alvarado, (2015-2019).
- JEFE DE DEPARTAMENTO DE IO Y ESTADÍSTICA, Universidad Centroccidental Lisandro Alvarado, (2015-2019).

### **APTITUDES**

